# 权益法下分红不按股权比例分红的会计处理

提问人：zengfengxia 时间：2012-06-30 21:44:14
这种情况表明在企业的章程里面已经约定了不按出资比例分红，那么在权益法核算时，我理解也不应当按持股比例确认各期投资收益。

回答人：chenyiwei
赞同此观点。应根据合同条款的约定份额，而不是单纯依据股权比例，计算在被投资企业的权益和损益中所享有的份额。